hr-HR: Tip otvora za klizač za ruke: Dvostruki provrt; Jednostruki provrt; Ostalo
fi: Vetoputken halkaisijan tyyppi: Kaksoisporaus; Yksittäisporaus; Muu
ja: ハンドスライドボアタイプ: デュアルボア; シングルボア; その他
es: Tipo de orificio de la vara deslizante: Calibre doble; Calibre simple; Otro
lt-LT: Slankiojančios dalies kanalo tipas: Dvigubas kanalas; Viengubas kanalas; Kita
th: ประเภทรูของสไลด์มือ: ท่อคู่; ท่อเดี่ยว; อื่นๆ
pt-BR: Tipo de calibre da vara: Calibre duplo; Calibre simples; Outro
en: Handslide bore type: Dual bore; Single bore; Other
pl: Typ menzury suwaka ręcznego: Podwójny wlot (dual bore); Pojedynczy wlot (single bore); Inne
de: Typ der Handschieberbohrung: Doppelbohrung; Einzelbohrung; Sonstige
sl-SI: Vrsta kalibra ročnega drsnika: Dvojna menzura; Enojna menzura; Drugo
zh-TW: 滑管管徑類型: 雙管徑; 單管徑; 其他
ko: 핸드슬라이드 보어 타입: 듀얼 보어; 싱글 보어; 기타
ro-RO: Tipul de alezaj al handslide-ului: Alezaj dublu; Alezaj simplu; Altele
hu: Harsona húzó furatának típusa: Kettős furatú; Egyszeres furatú; Egyéb
vi: Loại lỗ trượt tay: Lỗ kép; Lỗ đơn; Khác
sv: Typ av borrning i handslide: Dubbelt borr; Enkelt borr; Övrigt
it: Tipo di foro scorrevole: Doppio canneggio; Canneggio singolo; Altro
fr: Type de perce de la coulisse: Double perce; Simple perce; Autre
da: Type af boring i trombonesliden: Dobbeltboring; Enkeltboring; Andet
zh-CN: 手滑式孔型: 双管径; 单管径; 其他
pt-PT: tipo de furo deslizante: Calibre duplo; Calibre simples; Outro
bg-BG: Тип отвор на handslide елемента: Двоен отвор; Единичен отвор; Друго
sk-SK: Typ otvoru na znižec: Dvojité vŕtanie; Jednoduché vŕtanie; Iné
nb: Håndsleideboringstype: Dobbel boring; Enkel boring; Annet
el: Τύπος διαμετρήματος σωλήνα του σλάιντ: Διπλή διάμετρος; Μονή διάμετρος; Άλλο
cs: Typ otvoru pro ruční posuv: Dvojité vrtání; Jednoduché vrtání; Jiné
ru: Тип канала кулисы: Двойная мензура; Одинарная мензура; Другое
tr: El sürgüsü boru çapı tipi: Çift iç çap; Tek iç çap; Diğer
nl: Handschuif boring type: Dubbele boring; Enkele boring; Overig